# 如何对香港企业在内地设立并注册的办事处进行财务审计

提问人：楠 2011 时间：2012-04-10 10:58:06
如何对香港企业在内地设立并注册的办事处进行财务审计

回答人：chenyiwei
办事处财务审计主要是为了满足工商、税务等部门监管的要求，因此首先要了解相关的监管规定和监管要求（例如北京对外国企业驻京代表处的年审报告有统一格式要求），关注需披露的内容，实施相关的审计程序，尤其关注企业所得税、营业税的适用计算方法以及计算结果的正确性。